臺灣高雄地方法院民事裁定
111年度抗字第37號
抗  告  人  劉恩誠  

            黃琳琇  
相  對  人  劉復忠  


上列當事人間本票裁定事件，抗告人對於民國（下同）111 年3
月16日本院鳳山簡易庭111 年度司票字第1028號裁定提起抗告，
本院裁定如下：
    主  文
抗告駁回。
抗告程序費用新台幣（下同）1,000元由抗告人負擔。
    理  由
一、抗告意旨略以：伊等因借貸關係立下協議還款所開立之本票
    已如數償還，相對人卻不願交還本票，為此依法提起抗告，
    請求廢棄原裁定等語。
二、執票人向本票發票人行使追索權時，得聲請法院裁定後強制
    執行，票據法第123 條定有明文。又本票執票人依上開規定
    聲請法院裁定許可對發票人強制執行，係屬非訟事件，依非
    訟事件程序，法院僅就本票形式上之要件是否具備，予以審
    查，並為強制執行許可與否之准駁，尚無確定實體上法律關
    係存否之效力，如發票人就票據債務之存否有爭執時，應由
    發票人提起確認之訴，以資解決，此有最高法院56年台抗字
    第714號及57年台抗字第76號判例要旨可資參照。
三、相對人於原審主張其執有抗告人共同簽發如附表所示本票，
    經提示未獲付款，乃依票據法第123 條規定，聲請裁定准予
    強制執行等語，並提出本票22張為證。原審以上開本票形式
    應記載事項均已具備，認已符合票據法規定，因而裁定准許
    強制執行，於法並無不合。抗告人所辯是否已清償借款，僅
    相對人不願返還本票部分，核屬實體法律關係之事項，依上
    開說明，抗告人應另行提起民事確認之訴以資解決，尚非本
    件非訟程序所得加以審究。抗告意旨以該實體爭執，指摘原
    審裁定有所違誤，尚無可採，抗告人求予廢棄原審裁定，應
    認於法無據，不應准許。
四、依非訟事件法第46條、第21條第2 項，民事訴訟法第495-1
    條第1 項、第449 條第1 項、第78條，裁定如主文。 
中　　華　　民　　國　　111 　年　　4 　　月　　14　　日
              民事第八庭審判長法  官 洪培睿
　　                          法  官 吳芝瑛　　　　
 　　　　　　　　　　         法　官 鄭峻明
正本係照原本作成。
本裁定不得再抗告。 
中　　華　　民　　國　　111 　年　　4 　　月　　15　　日
                               書記官　洪光耀
　
附表：     編號 發票日 票面金額 (新台幣) 到期日 即利息起算日 票據號碼 001 107年11月13日 250,000元 108年7月15日 No771459 002 107年11月13日 500,000元 108年7月31日 No771460 003 107年11月13日 250,000元 108年8月15日 No771461 004 107年11月13日 250,000元 108年9月15日 No771462 005 107年11月13日 250,000元 108年10月15日 No771463 006 107年11月13日 250,000元 108年11月15日 No771464 007 107年11月13日 250,000元 108年12月15日 No771465 008 107年11月13日 250,000元 109年1月15日 No771466 009 107年11月13日 500,000元 109年1月31日 No771467 010 107年11月13日 250,000元 109年2月15日 No771468 011 107年11月13日 250,000元 109年3月15日 No771470 012 107年11月13日 250,000元 109年4月15日 No771471 013 107年11月13日 250,000元 109年5月15日 No771472 014 107年11月13日 379,900元 109年6月15日 No771473 015 107年11月13日 250,000元 107年12月15日 No771451 016 107年11月13日 250,000元 108年1月15日 No771452 017 107年11月13日 300,000元 108年1月31日 No771453 018 107年11月13日 250,000元 108年2月15日 No771454 019 107年11月13日 250,000元 108年3月15日 No771455 020 107年11月13日 250,000元 108年4月15日 No771456 021 107年11月13日 250,000元 108年5月15日 No771457 022 107年11月13日 250,000元 108年6月15日 No771458